# 向版主和各位同仁请教：无形资产账面价值可否按评估值调整的问题？

提问人：qincp2005 时间：2010-11-04 21:57:20
向版主和各位同仁请教： 我碰到一个问题： 有一个企业甲花 95000 万元，收购另一企业乙95%股权，甲乙不属于同一控制下，乙企业主要资产就是采矿权，账面价值 1000 万元，中介评估值也就 10 个亿，增值9.9个亿，这9.9亿元若不能摊销，甲企业就比较吃亏了，请教各位，乙企业若想把采矿权从账面调整到 10 个亿，有没有政策依据？并且，按准则“被合并方自身仅可在非同一控制下企业合并中一次被收购100%股权的情况下才可以按照评估价值调账”，只差5%就不能调，是不是比较吃亏？有没有好的办法解决？

回答人：chenyiwei
这种情况,乙企业自身按评估值调账是缺乏准则依据的。

回答人：chenyiwei
回复 藤椅 qincp2005 的帖子子公司个别报表和母公司合并报表层面，各自按照实际取得成本确认为无形资产，并在受益期内摊销，这也是很合理的，没有看出什么漏洞。